【裁判字號】    97,交抗,1331
【裁判日期】    971124
【裁判案由】    聲明異議
【裁判全文】
臺灣高等法院臺中分院刑事裁定       97年度交抗字第1331號
抗  告  人
即受處分人  甲○○
上列抗告人因聲明異議案件，不服臺灣南投地方法院中華民國97
年10月3日所為之裁定（97年度交聲字第2453號），提起抗告，
本院裁定如下：
    主  文
抗告駁回。
    理  由
一、抗告意旨略以：抗告人即受處分人甲○○（下稱抗告人）並
    無闖越紅燈情事，亦未簽收通知單，該舉發員警未提出相片
    、影片為證，即指摘抗告人有闖紅燈之違規行為，無異欺侮
    殘障老百姓，詎原審未察，仍駁回抗告人之聲明異議，自有
    違誤，為此提起抗告，請求撤銷原裁定云云。
二、按汽車駕駛人，行經有燈光號誌管制之交岔路口闖紅燈者，
    處新臺幣（下同）1800元以上5400元以下罰鍰；汽車駕駛人
    有違反第53條之情形者，除依原條款處罰鍰外，並記違規點
    數3點，道路交通管理處罰條例第 53條第1項、第63條第1項
    第3款分別定有明文。
三、經查：
  (一)抗告人於民國97年3月29日14時35分許，騎乘其所有之車牌
    號碼TAE—259號輕型機車，在臺中市○○街與北屯路口，為
    警攔下當場舉發闖紅燈之交通違規事實，業據證人即當時舉
    發之警員柯俊銘於原審具結證稱：「（問：當天過程請陳述
    ？）97年3月29日我正在執行14時至18時的交通大執法，取
    締惡性違規，我們選擇北屯路與僑孝街口為取締地點，在距
    離上開路口約六十公尺處為取締地點，是在北屯路舉發，下
    午14時35分發現一部機車，當時紅燈已亮，該部機車我認為
    他闖紅燈。」「問：（紅燈亮起時，受處分人機車在何處？
    ）紅燈停止線後方，未超過停止線，但受處分人沒有停止，
    繼續往前進。」「（諭知證人繪製紅燈亮起時，受處分人現
    場位置附卷。）我所繪製的圖上「Ｏ並寫機車」的位置就是
    本案紅燈亮起時，受處分人機車位置，這個位置離紅燈停止
    線距離多遠我不能確定，但確定當時機車還在紅燈停止線後
    方。」「（問：本件違規通知單受處分人有無收受？）有，
    但沒有簽名。」「（問：受處分人闖紅燈整個過程你有目睹
    並確定？）是的。」「（問：你是否確定受處分人有收下違
    規通知單？）是的。」「（問：受處分人說他當初拒收，沒
    有收下，是否如此？）不是，他只是拒簽，他有收下，如果
    他拒收，我會寫拒簽收，本案是拒簽。」「（問：受處分人
    說他沒有闖紅燈，是否正確？）不對。」等語在卷，並有證
    人柯俊銘當庭繪製之現場圖1份在卷可稽。徵之證人係依法
    執行公務之警員，與抗告人並不相識，亦無怨隙，苟非實情
    ，應不致於恣意誣攀，況警員執行公務本身受行政懲處責任
    之監督，到庭具結作證更以刑罰擔保其證言之真實性，當無
    甘冒行政懲處及刑法偽證罪責任而刻意誣陷之必要，本院復
    查無證據足認證人柯俊銘有捏造事實違法取締之情事，證人
    柯俊銘本其維護交通秩序及安全職責所為之舉發，應受到合
    法、正確之推定。此外，並有臺中市警察局中市警交字第GE
    0000000號舉發違反道路交通管理事件通知單1份在卷可稽，
    已足認定。
  (二)抗告人雖以前詞否認上述闖紅燈之違規事實，惟查：交通員
    警掣單舉發違反道路交通管理處罰條例所列之違規事實，本
    質上為行政處分，係公務員基於職務上權力，依法就特定之
    具體事件所為具公法上效果之單方行政行為，基於公務員為
    公法上行為具有公信力之原則，該行政處分當可被推定為真
    正，使執勤員警得當機處分，以達其維護交通秩序及安全之
    行政目的，反之，若謂公務員一切行政行為均須拍攝照片或
    錄影以證其實，則國家行政勢必窒礙難行。況違規闖紅燈係
    瞬間發生之行為，又如何期待執法人員能於瞬間完成拍照之
    任務。本件舉發事實縱無照片、影片為證，倘有其他事證足
    資證明違規事實存在，亦屬已盡調查之責。又證人柯俊銘與
    抗告人素不相識，若抗告人並無違規之事實，衡情其當無可
    能無故攔停舉發之理，是執勤員警本其維護交通秩序及安全
    職責所為之舉發，自應受到合法、正確之推定。另抗告人辯
    稱其未簽收通知單云云，惟查：抗告人於舉發當日雖未於通
    知單上簽名，然確有收受通知單，此經證人即舉發本件之警
    員柯俊銘於原審證述明確，亦有上述通知單及其上載明「拒
    簽」等字樣為證，足認證人所述非虛。復徵之抗告人對於當
    時確有因闖紅燈之違規遭警攔停舉發一節並不爭執，則抗告
    人縱未簽收本件通知單，亦屬知悉其遭舉發之事實，尚不致
    因其收受通知單與否而影響舉發行為之效力，是其所辯，仍
    無足採。
四、原審以證人柯俊銘經諭知具結之義務及偽證之處罰，於朗讀
    結文並命具結後，完整陳述舉發本件之經過後，認證人柯俊
    銘之證詞堪予採信，並以抗告人確有違規闖紅燈之事實，裁
    定駁回抗告人之聲明異議，核無違誤。抗告人於本院未提出
    其他有利之證據，猶執前詞指摘原裁定不當，自無理由，應
    予駁回。
五、據上論斷，應依道路交通案件處理辦法第26條、刑事訴訟法
    第412條裁定如主文。
中    華    民    國    97    年    11    月    24    日
              交通法庭  審判長法  官  林  照  明
                              法  官  蔡  名  曜
                              法  官  郭  瑞  祥
上列正本證明與原本無異。
不得再抗告。
                              書記官  李  妍  嬅
中    華    民    國    97    年    11    月    24    日


司法院資訊處製作；財團法人民間司法改革基金會備份。
